臺灣雲林地方法院民事裁定
111年度事聲字第9號
聲明異議人  鴻捷營造有限公司


法定代理人  鍾慶郎
相  對  人  永興工業股份有限公司

法定代理人  羅仕仁
上列當事人間因確定訴訟費用額事件，聲明人對民國111 年4 月
28日本院司法事務官所為處分（即本院111 年度司聲字第62號民
事裁定）提出異議，本院裁定如下：
    主  文
異議駁回。
    理  由
一、按當事人對於司法事務官處理事件所為之終局處分，得於處
    分送達後十日之不變期間內，以書狀向司法事務官提出異議
    。司法事務官認前項異議有理由時，應另為適當之處分；認
    異議為無理由者，應送請法院裁定之（民事訴訟法第240
　　條之4 第1 項前段、第2 項）。經查，異議人對民國111 年
    4 月28日本院司法事務官所為111 年度司聲字第62號確定訴
    訟費用額民事裁定（下稱原處分），於收受送達（送達日期
    ：同年5 月4 日）後10日內提出異議（收狀日期：同年、月
    10日），本院司法事務官認其異議無理由而送請本院裁定，
    核與上開規定相符，先予敘明。
二、原處分意旨略以：
　㈠兩造間請求給付貨款事件，前經本院110 年度訴字第304 號
    判決原告（即本件相對人）勝訴，並諭知「訴訟費用（除減
    縮部分外）由被告（即本件異議人及案外人台西水電工程有
    限公司）負擔」確定在案。
  ㈡經調卷審查後，因聲請人永興工業股份有限公司（下稱永興
    公司）起訴時請求相對人鴻捷營造有限公司（下稱鴻捷公司
　　）及案外人台西水電工程有限公司（下稱台西公司）各應給
    付其新台幣（下同）1,602,248 元、686,365 元及利息，乃
    由永興公司預納依法應徵收之裁判費23,671元在案，此有本
    院自行繳納款項收據在卷可參，嗣111 年1 月20日永興公司
    變更其聲明，改請求鴻捷公司及台西公司各應給付其1,163,
    583 元、498,365 元及利息，合計1,661,948 元，而依法應
    徵收之裁判費則變為17,533元，因依民事訴訟法第83條第1
　　項前段規定及最高法院99年度台抗字第713 號民事裁判意旨
    ，起訴後減縮聲明範圍，實質與訴一部撤回無異，故減縮聲
    明因而減少之裁判費6,138 元【計算式：23,671－17,533＝6,
    138 元】自應由為減縮之人（即永興公司）負擔，又本院上
    開民事判決主文就有關訴訟費用之諭知，並未定鴻捷公司及
    台西公司等2 人應負擔之比例，則參酌民事訴訟法第85條第
    1 項前段規定，應由共同訴訟人按其人數平均分擔之即每人
    8,767 元（計算式：17,533元× 1/2 ）。是以，本件鴻捷公
    司就上開訴訟事件應負擔並給付予永興公司之訴訟費用即確
    定為8,767 元；並依同法第91條第3 項規定，加計自本裁定
    送達鴻捷公司之翌日起至清償日止，按週年利率百分之5 計
    算之利息。
三、異議意旨略以：　
　㈠兩造間之上開給付貨款訴訟事件經判決確定後，相對人永興
    公司即於111 年2 月8 日委由律師發函（111 年度萬律字第
    000000000號）向伊請求上開判決所命伊應給付之金額（含
    訴訟費用）共518,076 元。惟伊嗣後收受鈞院民事執行處所
    核發之執行命令（雲院宜111 司執助字第197 號）：「禁止
    債務人（即本件相對人永興公司，下同）收取對第三人（即
    本件異議人，下同）鴻捷公司之本院110 年度訴字第304 號
    民事判決所示全部債權或為其他處分，第三人亦不得對債務
    人清償」，伊即於同年3 月21日將上開判決所命伊應給付之
    款項共521,085 元（其中本金498,365 元、利息17,545元、
    訴訟費5,175 元）解交鈞院。
　㈡鈞院原處分所確定伊應負擔之訴訟費用額8,767 元，伊已將
    其中5,175 元解交鈞院民事執行處，是扣除上開解交部分，
    伊僅須再給付相對人3,592 元（計算式：8,767 －5,175 ＝3,
    592 ）；又上開3,592 元訴訟費用，亦應由伊依上開執行命
    令解交至鈞院民事執行處承辦股，而非由伊給付予相對人，
    為此提出本件異議，聲明原裁定予以更正或廢棄云云，並提
    出律師函、本院執行命令、本院繳款收據（均影本）等在卷
    為佐。
四、本院判斷：
　㈠按法院未於訴訟費用之裁判確定其費用額者，第一審受訴法
    院於該裁判有執行力後，應依聲請以裁定確定之。依第一項
    確定之訴訟費用額，應於裁定送達之翌日起，加給按法定利
    率計算之利息（民事訴訟法第91條第1 項、第3 項）。此一
    確定訴訟費用額之程序，僅在審究有求償權之一造當事人所
    開列之費用項目，及其提出支付費用之計算書等證據，是否
    屬於訴訟費用之範圍，以確定應負擔訴訟費用之他造當事人
    所應賠償其訴訟費用之數額。
　㈡查，本件異議人就原處分所確定其應負擔之訴訟費用金額既
    無異議，亦即異議人對他造所開列之費用項目，及其提出支
    付費用之計算書等證據，是否屬於訴訟費用之範圍均無異見
    ，準此，原處分據以確定本件異議人所應負擔之訴訟費用額
    ，即難認有何違法或不當，異議人猶執上開陳詞，指摘原處
    分此部分裁決要有不當，併求予以廢棄，為無理由，不應准
    許。
五、據上論結，本件異議聲明為無理由，依民事訴訟法第240 條
　　之4 第3 項，裁定如主文。
中　　華　　民　　國　　111 　年　　6 　　月　　7 　　日
                  民事第一庭    法  官  蔣得忠
以上正本係照原本作成。
如不服本裁定應於送達後10日內向本院提出抗告狀，並應繳納抗
告費新台幣1,000 元。
中　　華　　民　　國　　111 　年　　6 　　月　　7 　　日
                                書記官　陳映佐